【裁判字號】    92,上訴,1430
【裁判日期】    920827
【裁判案由】    違反毒品危害防制條例
【裁判全文】
臺灣高等法院高雄分院刑事判決                  九十二年度上訴字第一四三號
      上  訴  人
      即  被  告  甲○○
右上訴人因違反毒品危害防制條例案件，不服臺灣高雄地方法院九十二年度訴字第七
八一號中華民國九十二年六月十一日第一審判決（起訴案號：臺灣高雄地方法院檢察
署九十二年度偵字第一七七二號），提起上訴，本院判決如左：
    主  文
上訴駁回。
    事  實
一、甲○○於民國八十八年間因違反毒品危害防制條例案件，經臺灣高雄地方法院以
    八十八年度訴字第一七八五號判處有期徒刑一年二月，並經本院以八十八年度上
    訴字第一七八六號判決上訴駁回確定，而於九十一年七月四日縮刑假釋期滿未經
    撤銷而執行完畢。又因施用第一級毒品案件，經觀察、勒戒後，認無繼續施用毒
    品之傾向，經由臺灣高雄地方法院檢察署檢察官於八十九年九月八日，以八十八
    年度毒偵字第六四七號為不起訴處分確定；復因施用第一級毒品海洛因案件，經
    觀察、勒戒後，認無繼續施用毒品之傾向，由該署檢察官於九十年八月二十七日
    ，以九十年度毒偵字第二０八九號為不起訴處分確定。詎甲○○仍不知悔改，分
    別基於施用第一級毒品海洛因及第二級毒品安非他命之概括犯意，均自九十一年
    十一月底起至九十二年一月九日上午十時許，在高雄市三民區○○○路六三九號
    十二樓，以將海洛因摻入香菸內點火施用之方式，而安非他命則將之放置於吸食
    器上燒烤吸用燃燒之煙霧之方式，連續施用第一級毒品海洛因、第二級毒品安非
    他命多次，嗣於九十二年一月九日下午五時三十分許，在位於上開住處為警查獲
    ，並扣得甲○○所有之海洛因四包（驗後淨重三一．九０公克、包裝重二．九０
    公克）、安非他命一包（驗後毛重０．三公克、驗前毛重０．四公克），含有海
    洛因殘渣之夾鏈袋三個、含有安非他命殘渣之吸食器一組，暨其所有之空夾鏈袋
    二百二十四個及電子磅秤一台。
二、案經高雄市政府警察局楠梓分局移送臺灣高雄地方法院檢察署檢察官偵查起訴。
    理  由
一、訊據上訴人即被告對右揭施用第一級毒品海洛因、第二級毒品安非他命之事實均
    坦承不諱，且被告於九十二年一月九日十八時三十分許，於警訊時所採集之尿液
    經送檢驗結果，確呈甲基安非他命及嗎啡陽性反應，有卷存高雄市立凱旋醫院九
    十二年一月二十二日煙毒尿液檢驗成績書、嫌疑人尿液姓名對照表可證；此外，
    扣案之白色粉末四包（淨重三一．九公克，包裝重二．九公克），晶體一包（驗
    前毛重０．四公克，驗後毛重０．三公克），經分別送法務部調查局、高雄醫學
    大學附設中和紀念醫院鑑驗，證實確為第一級毒品海洛因及第二級毒品安非他命
    ，此有該局九十二年四月二日調科壹字第二二００一四九二一號鑑定通知書及該
    院九十二年四月二十二日九二０四─一九九號檢驗報告在卷可稽，足認被告之自
    白與事實相符。又被告曾因施用第一級毒品案件，經觀察、勒戒後，認無繼續施
    用毒品之傾向，經臺灣高雄地方法院檢察署檢察官於八十九年九月八日，以八十
    八年度毒偵字第六四七號為不起訴處分確定；復因施用第一級毒品海洛因案件，
    經觀察、勒戒後，認無繼續施用毒品之傾向，由該署檢察官於九十年八月二十七
    日，以九十年度毒偵字第二０八九號為不起訴處分確定，有臺灣高等法院被告全
    國前案紀錄表、臺灣高雄地方法院檢察署刑案資料查註紀錄表及上開不起訴處分
    書附卷可稽。本件事證明確，被告於前開不起訴處分後五年內再連續施用第一級
    、第二級毒品犯行，均堪認定。
二、按海洛因、安非他命分別為毒品危害防制條例第二條第二項第一款、第二款所列
    之第一級毒品、第二級毒品。被告甲○○施用海洛因、安非他命之行為，核被告
    所為，係犯毒品危害防制條例第十條第一項、第二項之施用第一級毒品罪及第二
    級毒品罪。被告先後多次施用第一級、第二級毒品犯行，時間緊接，所犯係構成
    犯罪要件均相同之罪，顯係分別基於概括犯意反覆為之，均應分別依刑法第五十
    六條之規定，各論以一罪，並分別依法加重其刑。又其先後多次持有第一級毒品
    海洛因、第二級毒品安非他命，亦係分別基於概括犯意而為之，本應分別論以連
    續持有第一級毒品罪、第二級毒品罪，惟因其持有後進而施用，其持有第一級毒
    品、第二級毒品之低度行為，應被施用第一級毒品、第二級毒品之高度行所吸收
    ，均不另論持有第一級毒品罪、第二級毒品罪。再被告所犯上開二罪間，犯意各
    別，行為互異，應予分論併罰。另被告甲○○於八十八年間因違反毒品危害防制
    條例案件，經原審法院以八十八年度訴字第一七八五號判處有期徒刑一年二月，
    並經本院以八十八年度上訴字第一七八六號判決上訴駁回確定，而於九十一年七
    月四日縮刑假釋期滿未經撤銷而執行完畢，有上開臺灣高等法院被告全國前案紀
    錄表、臺灣高雄地方法院檢察署刑案資料查註紀錄表可稽，其於受有期徒刑之執
    行完畢後，五年內再犯本件有期徒刑以上之二罪，均為累犯，均應依刑法第四十
    七條規定，加重其刑，並分別依刑法第七十條規定遞加重之。
三、原審以被告罪證明確，因予適用毒品危害防制條例第十條第一項、第二項、第十
    八條第一項前段，刑法第十一條前段、第五十六條、第四十七條、第五十一條第
    五款之規定，並審酌被告屢犯施用毒品罪，而未戒絕毒癮，惟念其施用毒品乃自
    戕一己之身體健康，未危害他人，及其犯後坦承之犯行等一切情狀，分別量處施
    用第一級毒品部分為有期徒刑一年二月，施用第二級毒品部分為有期徒刑十月，
    並定其應執行刑為有期徒刑一年十月；復將扣案之海洛因四包（原審於主文誤載
    為三包，但總重量記載無誤，淨重三一．九公克、包裝重二．九公克）、安非他
    命一包（驗前毛重０．四公克、驗後毛重０．三公克），均應依毒品危害防制條
    例第十八條第一項前段之規定，諭知沒收銷燬之；扣案留有海洛因殘渣之夾鏈袋
    三個及含有安非他命殘渣之吸食器一組，於客觀上均已無法與殘留之海洛因、安
    非他命殘渣剝離，應視同毒品亦應依同法第十八條第一項前段規定，併予宣告沒
    收並銷燬之；並就空夾鏈袋二百二十四個及電子磅秤一台部分，認並無證據可認
    係被告犯本件施用第一、二級毒品所用之物，不為沒收之諭知。原審認事用法核
    無違誤，所處之刑亦屬適當，被告上訴意旨，以量刑過重為由，指摘原判決不當
    ，為無理由，應予駁回。
據上論斷，應依刑事訴訟法第三百六十八條，判決如主文。
本案經檢察官王登榮到庭執行職務。
中    華    民    國      九十二      年      八      月     二十七   日
                              臺灣高等法院高雄分院刑事第二庭
                                  審判長法官  林正雄
                                        法官  張意聰
                                        法官  黃壽燕
右正本證明與原本無異。
施用第一級毒品如不服本判決應於收受本判決後十日內向本院提出上訴書狀，其未
述上訴理由者，並得於提起上訴後十日內向本院補提理由書狀（均須按他造當事人之
人數附繕本)「切勿逕送上級法院」。
施用第二級毒品不得上訴。
                                      書記官  黃富美
中    華    民    國  九十二      年      八      月     二十七   日
附錄本判決論罪科刑法條：
毒品危害防制條例第十條第一項、第二項：
  施用第一級毒品者，處六月以上五年以下有期徒刑。
  施用第二級毒品者，處三年以下有期徒刑。


司法院資訊處製作；財團法人民間司法改革基金會備份。
